臺灣高等法院刑事裁定　　　　　　　　　　　　　　九十一年度毒抗字第二一七號
　　抗　告　人
　　即　被　告　甲○○
右抗告人因毒品危害防制條例案件，不服台灣桃園地方法院民國九十一年四月二日裁
定(九十一年度毒聲字第九一九號)，提起抗告，本院裁定如左：
    主  文
抗告駁回。
    理  由
一、按犯第十條之罪者，檢察官應先將被告送勒戒處所觀察、勒戒，其期間不得逾一
    月；經觀察、勒戒後，無繼續施用毒品傾向者，應由檢察官為不起訴之處分；有
    繼續施用毒品之傾向者，由檢察官聲請法院裁定令入戒治處所施以強制戒治，其
    期間為一年；依前項規定為不起訴之處分後，五年內再犯第十條之罪，經觀察、
    勒戒後，認有繼續施用毒品之傾向或三犯以上者，不適用前項之規定。但應由檢
    察官聲請法院裁定先令入戒治處所施以強制戒治，毒品危害防制條例第二十條第
    一項、第二項、第三項分別定有明文。
二、抗告意旨略以：抗告人曾因違反毒品危害防制條例，經原審以八十七年度訴字第
    三五０號不起訴處分在案，復經原審以八十九年度訴字第一三二五號判決有期徒
    刑十月確定，且於九十年十一月二十九日執行完畢，並無原審裁定所稱免刑判決
    ，應屬不起訴處分後再犯，而抗告人係在保護管束中再犯，依保護管束條款之規
    定，應屬撤銷保護管束，原審卻誤法再行裁定入戒治處所施以強制戒治，顯有未
    合，為此提出抗告云云。
三、經查，抗告人於九十年十一月二十九日一時許 (聲請書誤載為十一月二十八日十
    二時許，應予更正) ，在桃園縣平鎮市○○○路某公廁 (聲請書誤載為新富二街
    口，應予更正) 施用第一級毒品海洛因，為警於九十年十一月二十九日十六時三
    十分許，在桃園縣平鎮市○○○街口查獲，並扣得海洛因一包毛重０．四公克等
    情，已據被告供承不諱，且當日所採集之尿液檢體，經桃園縣警察局大園分局送
    請桃園縣衛生局檢驗結果，海洛因呈陽性反應，有該局尿液檢定書影本一紙附於
    偵查卷內可稽；而扣案之白色粉末經送法務部調查局檢驗結果，確係毒品海洛因
    ，亦有該局鑑定通知書一份附於偵查卷內可按，足堪認定抗告人於前開時間內確
    有施用第一級毒品海洛因之犯行。而被告於八十七年因施用毒品，經原審裁定送
    觀察勒戒後，認無繼續施用毒品之傾向，於八十八年六月十五日以八十七年訴字
    第三五０號判決免刑確定，於八十九年間又因施用毒品案，經原審以八十九年度
    毒聲字第五四六六號裁定送強制勒戒，認有繼續施用毒品傾向，經原審以八十九
    年度毒聲字第五四六六號裁定送強制戒治，並以八十九年度訴字第一三二五號判
    決應執行有期徒刑十月確定，有該判決書影本二份附於卷內可稽。抗告人於八十
    七年二月間連續施用第一級毒品海洛因，經台灣桃園地方法院檢察署檢察官提起
    公訴，並經原審以八十七年度訴字第三五０號受理在案，復因毒品危害防制條例
    之實施，原審爰依該條例之規定職權將抗告人裁定送觀察勒戒，經認無繼續施用
    毒品傾向而對該案依法予以免刑判決，抗告人又於八十九年間連續施用第一級、
    第二級毒品，經裁定送觀察勒戒後，認有繼續施用毒品傾向，再經裁定令入戒治
    處所施以強制戒治一年，並經公訴人提起公訴，為原審法院以八十九年度訴字第
    一三二五號判處合併執行有期徒刑十月，抗告人復於上開時地再行施用第一級毒
    品海洛因，施用毒品係屬三犯以上，公訴人爰依毒品危害防制條例第二十條第三
項(公訴人誤引同條第二項中段)規定聲請強制戒治，並無不合。另抗告人辯稱再
    犯應屬撤銷保護管束處分問題，惟按以撤銷保護管束，所生係對前案未執行強制
    戒治部分再予執行之效果，對於被告另案再犯後依法應予裁定令入強制處所強制
    戒治，並不生影響，抗告意旨對此有所誤會。
四、原審爰依毒品危害防制條例第二十條第三項 (聲請書誤載為第二十條第二項中段
    、原審誤引同條第二項但書) 規定裁定將抗告人令入戒治處所強制戒治，並無不
    合，抗告意旨認未經檢察官不起訴處分 (業經原審為免刑) 及屬撤銷保護管束問
    題云云，實無理由，應予駁回。
五、據上論斷，應依刑事訴訟法第四百十二條裁定如主文。
中      華      民      國      九十一      年      四      月  二十二  日
                              台灣高等法院刑事第四庭
                                  審判長法  官  蔡  永  昌
                                        法  官  陳  榮  和
                                        法  官  周  煙  平
右正本證明與原本無異。
不得再抗告。
                                        書記官  蕭  麗  珍
中      華      民      國 九十一    年     四    月     二十四     日
